臺灣高雄地方法院刑事判決　　　　　　　 94年度訴字第976號
公　訴　人　臺灣高雄地方法院檢察署檢察官
被　　　告　甲○○
上列被告因毒品危害防制條例案件，經檢察官提起公訴（94年度
毒偵字第604號），本院準備程序進行中，被告就被訴事實為有
罪之陳述，經告知簡式審判程序之旨，並聽取當事人之意見後，
認宜以獨任進行簡式審判程序，而裁定進行簡式審判程序審理，
判決如下：
    主  文
甲○○連續施用第一級毒品，處有期徒刑柒月，扣案海洛因壹包
（淨重零點壹伍公克、包裝重零點壹柒公克）沒收銷毀之；又連
續施用第二級毒品，處有期徒刑肆月。應執行有期徒刑玖月，扣
案海洛因壹包（淨重零點壹伍公克、包裝重零點壹柒公克）
    事  實
一、甲○○前於民國90年間因施用毒品案件，經本院以90年度毒
    聲字第2115號裁定送觀察、勒戒，認有繼續施用傾向，再以
    90年度毒聲字第4662號裁定令入戒治處所施以強制戒治，於
    91年7月31日強制戒治期滿，並經台灣高雄地方法院檢察署
    檢察官於91年8月20日以91年度戒毒偵字第775號不起訴處分
    確定。詎仍不知悔改，明知海洛因、安非他命業經公告列為
    毒品危害防制條例第2條第2項第1款、第2款之第一級毒品、
    第二級毒品，不得持有、施用，5年內復基於施用第一、二
    級毒品海洛因、安非他命之概括犯意，自94年1月中旬間某
    日起至同年月11日下午11時25分許起回溯至24小時內某時止
    （不含公權力拘束期間），在高雄縣林園鄉某處，以平均每
    2、3日1次之頻率，續施用第一級毒品海洛因及第二級毒品
    甲基安非他命。嗣為警於94年1月11日下午8時10分許，在高
    雄縣林園鄉○○○路一一六巷一二號住處查獲，並扣得海洛
    因一包（淨重0.15公克、包裝重0.17公克）。
二、案經高雄縣警察局林園分局報請台灣高雄地方法院檢察署檢
    察官偵查起訴。
    理  由
一、本件被告所犯為死刑、無期徒刑、最輕本刑為三年以上有期
    徒刑以外之罪，其於準備程序進行中，就被訴事實為有罪之
    陳述，經告知簡式審判程序之旨，並聽取當事人之意見後，
    本院認宜以獨任進行簡式審判程序，而裁定進行簡式審判程
    序審理，合先敘明。
二、右揭事實，業據被告甲○○於本院審理中自白不諱，且為警
    查獲時採驗之尿液，經送請高雄縣政府衛生局、高雄醫學大
    學附設中和紀念醫院檢驗結果，均呈嗎啡及甲基安非他命陽
    性反應，此分別有該局94年1月14日94煙檢字第0014號煙毒
    尿液檢驗成績書、該醫院94年2月22日編號0000-000號濫用
    藥物尿液檢驗報告、姓名代碼對照表各一紙附卷可稽。而扣
    案之白色粉末1包經送請法務部調查局檢驗結果，認該白色
    粉末含海洛因成分，淨重0.15公克，空包裝重0.17公克，有
    該局94年3月10日調科壹字第220019249號鑑定通知書一紙存
    卷可參，是該扣案之白色粉末1小包係第一級毒品海洛因無
    訛。參諸醫學臨床實驗及根據英國藥學會出版之文獻
    Isolation and Indentification of Drugs乙書第293頁載
    ：海洛因經注射入人體後，在體內迅速水解成6-Monoacety
    I morphine，再緩緩繼續水解成嗎啡，然後再循嗎啡之代謝
    方式排出，同書第431頁至第432頁並載有：嗎啡經注射入人
    體後，約百分之50以上於8小時內自尿中排出，至24小時排
    出約百分之90，但48小時後仍有微量可檢出等語。此外，按
    通常健康成人一次注射嗎啡15公絲，而以現行採用蟻醛酸試
    液及鉬鋑銨酸試液檢檢驗其尿液時，注射後八小時內所排尿
    液易於檢出；8小時至24小時，視其取尿時間及尿量多寡，
    可能檢出；至24小時以後所排之尿液，用上述方法已難檢出
    ，亦據行政院衛生署藥物食品檢驗局73年11月30日（73）藥
    檢壹字第030221號函釋明確。又甲基安非他命經口服投與後
    ，約百分之70於24小時內可自尿液中排出，而其尿液內含甲
    基安非他命成分之檢出，與投與甲基安非它命的量、個人體
    質、檢驗儀器之精密度有關，通常採尿化驗是否呈陽性反應
    ，應以投與後24小時內所採者為宜，此亦有行政院衛生署藥
    物食品檢驗局（80）藥檢醫字第4529號函可查。是依上開說
    明，佐以被告前揭尿液檢驗成績書，足徵被告前開施用第一
    級毒品海洛因及第二級毒品安非他命之自白核與事實相符，
    堪可採為論罪科刑之依據。另被告前於90年間因施用毒品案
    件，經本院以90年度毒聲字第2115號裁定送觀察、勒戒，認
    有繼續施用傾向，再以90年度毒聲字第4662號裁定令入戒治
    處所施以強制戒治，於91年7月31日強制戒治期滿，並經台
    灣高雄地方法院檢察署檢察官於91年8月20日以91年度戒毒
    偵字第775號不起訴處分確定等情，有台灣高等法院被告全
    國前案紀錄表、台灣高雄地方法院檢察署刑案資料查註紀錄
    表各一紙附卷可按，其於前開執行完畢釋放後，復犯本件施
    用毒品罪，事證明確，被告上開犯行洵堪認定。
三、核被告所為，係犯毒品危害防制條例第10條第1項之施用第
    一級毒品罪及同條例第2項之施用第二級毒品罪。被告先後
    多次施用第一級毒品海洛因、第二級毒品安非他命之行為，
    時間緊接，方法相同，分別觸犯構成要件相同之罪名，顯係
    基於概括犯意反覆為之，為連續犯，均應依刑法第56條之規
    定，分別論以一罪。又其施用第一級、第二級毒品前後持有
    該毒品之低度行為，應分別被其施用之高度行為所吸收，不
    另論罪。其所犯前開二罪間，犯意各別，行為互殊，應予分
    論併罰。爰審酌被告前有施用毒品之不良素行，歷經觀察、
    勒戒及戒治程序後，仍未能徹底戒絕毒品，且屢經查獲，隨
    即再犯，顯見意志不堅，且有失政府制定毒品危害防制條例
    之立法美意，本不宜寬貸，惟念其施用毒品乃自戕一己之身
    體健康，尚未害及他人，且犯後終知能坦承犯行等一切情狀
    ，分別量處如主文所示之刑，並定其應執行刑。又扣案之白
    色粉末1包經送請法務部調查局鑑驗結果，為第一級毒品海
    洛因無訛，已如前述，爰依毒品危害防制條例第18條第1項
    前段之規定，併予宣告沒收銷毀之。至扣案吸管鏟子2支，
    被告否認為其所有，而另扣案之白色粉末2包經送請法務部
    調查局檢驗結果均無毒品成分，有該局前揭鑑定通知書在卷
    ，均乏證據證明與本件被告犯罪有何關連，爰不予宣告沒收
    ，附此敘明。
據上論斷，應依刑事訴訟法第273條之1第1項、第299條第1項前
段，毒品危害防制條例第10條第1項、第2項、第18條第1項前段
，刑法第11條、第56條、第51條第5款，判決如主文。
本案經檢察官李廷輝到庭執行職務。
中　　華　　民　　國　　94　　年　　4 　　月　　29　　日
            鳳山刑事第二庭      法　官  胡宜如
以上正本證明與原本無異。
如不服本判決，應於判決送達後10日內，向本院提出上訴狀。
                                書記官  蘇溪林
中　　華　　民　　國　　94　　年　　4 　　月　　29　　日
附錄法條：毒品危害防制條例第10條
施用第一級毒品者，處 6 月以上 5 年以下有期徒刑。
施用第二級毒品者，處 3 年以下有期徒刑。
